Inventaris van het archief van de Directie Personeelszaken van het Ministerie van Landbouw, Natuur en Voedselkwaliteit. (1958-) 1961-1989
Ministerie van Landbouw, Natuurbeheer en Visserij: Directie Personeelszaken
LNV / Dir. Personeelszaken
1961-1989
5296
110 inventarisnummers; 3,40 meter
Normale geschreven, getypte en gedrukte documenten. Geen bijzondere handschriften.
Nationaal Archief, Den Haag
Directie Personeelszaken (Ministerie van Landbouw, Natuurbeheer en Visserij), 1961-1989
Archiefvorming
Geschiedenis van de archiefvormer
De historische achtergronden van de Directie Personeelszaken zijn beschreven in de PIVOT rapporten Overheidspersoneel, formatiebelijd arbeidsmarktbeleid en personeelsontwikkeling en mobiliteit (2000); Overheidspersoneel, arbeidsvoorwaarden Rijkspersoneel; Overheidspersoneel, arbeidsverhoudingen bij de overheid (2000); Agrarisch Onderwijs (1995))
Geschiedenis van het archiefbeheer
Inhoud en structuur van het archief
Inhoud
Selectie en vernietiging
Van de te onderscheiden bestanddelen (dossiers) zijn de beschrijvingen systematisch geplaatst onder handelingsnummers van bovenstaande lijsten. Bij handelingsnummer 74 van de toegang Arbeidsvoorwaarden Rijkspersoneel is er een verschil tussen de periode van de handeling en de hieraan gekoppelde dossiers. De datering van deze handeling zou in de nabije toekomst aangepast moeten worden.
In totaal is op deze manier 39,50 strekkende meter archief bewerkt. Er is 36 strekkende meter archief vernietigd. De datering van het archiefblok is begrensd door het jaar waarin het eerste en het laatste stuk is opgemaakt. Het eerste stuk werd opgemaakt in 1958 en het laatste stuk in 1988.
Als basis voor de vernietiging dienden de volgende selectielijsten:
Selectielijst voor de neerslag van de handelingen van de minister van Landbouw, Natuurbeheer en Visserij als vakminister en de onder hem als vakminister ressorterende actoren op het deelbeleidsterrein arbeidsverhoudingen bij de overheid over de periode 1945-1995 (1997), R&B/OSA/2001/868 d.d. 30-07-2001, gepubliceerd: Staatscourant 16 oktober 2001, nummer 200, pagina 10.
Handelingen: 148, 150 en 167.
Selectielijst voor de neerslag van de handelingen van de minister van Landbouw, Natuurbeheer en Visserij als vakminister en de onder hem als vakminister ressorterende actoren op het deelbeleidsterrein arbeidsvoorwaarden rijkspersoneel over de periode 1945-1996, R&B/OSA/2001/868 d.d. 30-07-2001, gepubliceerd: Staatscourant 16 oktober 2001, nummer 200, pagina 10.
Handelingen: 15, 28, 117, 201, 212, 213, 248, 261 en 321.
Selectielijst voor de neerslag van de handelingen van de minister van Landbouw, Natuurbeheer en Visserij als vakminister en de onder hem als vakminister ressorterende actoren op het deelbeleidsterrein formatiebeleid, arbeidsmarktbeleid en personeelsontwikkeling en mobiliteit over de periode 1945-1996, R&B/OSA/2001/868 d.d. 30-07-2001, gepubliceerd: Staatscourant 17 oktober 2001, nummer 201, pagina 10.
Handelingen: 26 en 49.
Selectielijst voor de neerslag van de handelingen van de minister van Landbouw, Natuurbeheer en Visserij als vakminister en de onder hem als vakminister ressorterende actoren op het deelbeleidsterrein personeelsinformatievoorziening en –administratie over de periode 1945-1996, R&B/OSA/2001/868 d.d. 30-07-2001, gepubliceerd: Staatscourant 17 oktober 2001, nummer 201, pagina 10.
Handelingen: 49 en 58.
Aanvullingen
Ordening van het archief
Aanwijzingen voor de gebruiker
Openbaarheidsbeperkingen
NIET GEREGISTREERD.
Materiële beperkingen
Het archief kent geen beperkingen voor het raadplegen van stukken als gevolg van slechte materiële staat
Aanvraaginstructie
Openbare archiefstukken kunnen online worden aangevraagd en gereserveerd. U kunt dit ook via de terminals in de studiezaal van het Nationaal Archief doen. Om te kunnen reserveren dient u de volgende stappen te volgen:
U maakt een profiel aan op www.gahetna.nl, en logt vervolgens in
Via de archiefinventaris (alleen de beschrijvingen met rode nummers) selecteert u het gewenste archiefstuk door op de knop 'Reserveren' te klikken
In het volgende scherm geeft u aan op welke dag u het archiefstuk wilt inzien
Indien u zich bevindt in de studiezaal en een tafelnummer heeft ontvangen kunt u dit nummer vermelden. Als u geen tafelnummer heeft kunt u tafelnummer 777 laten staan
Vervolgens bevestigt u uw reservering door deze te versturen.
Verwant materiaal
Beschikbaarheid van kopieën
Inventarisnummers van dit archief zijn niet in kopievorm beschikbaar
Afgescheiden archiefmateriaal
Beschrijving van de series en archiefbestanddelen
- Agrarisch onderwijs, 1945-1992, 026
  - Het benoemen van de commissies van toezicht., 1925-1968, 237
    Actor: Minister van Landbouw, Natuur en Voedselkwaliteit
    Grondslag: Regeling landbouwwinterscholen 1925, art. 5, lid 2.
    Regeling tuinbouwwinterscholen 1925.
    Datum: 03-02-1999
    - Het benoemen van leden van de commissies van toezicht., 1960-1970; div.nrs.
      - Aalsmeer, Rijks Middelbare Tuinbouwschool,1966-1970, 6; 34
      - Alkmaar, Rijks Middelbare Landbouwschool,1961-1970, 7; 34
      - Andelst, Rijks Middelbare Landbouwschool,1968, 9; 34
      - Assen, Rijks Middelbare Landbouwschool,1963-1967, 10; 34
      - Bolsward, Rijks Hogere Zuivelschool,1963-1970, 11; 34
      - Boskoop, Rijks Middelbare Tuinbouwschool,1961-1970, 12; 34
      - Deventer, Rijks Hogere School voor Tropische Landbouw,1961-1966, 13; 34
      - Dordrecht, Rijks Middelbare Landbouwschool,1962, 14; 34
      - Drachten, Rijks Middelbare Landbouwschool,1962-1966, 15; 35
      - Ede, Rijks Avond Hogere Landbouwschool,1965-1967, 20; 35
      - Emmen, Rijks Middelbare Landbouwschool,1961-1970, 21; 35
      - Goes, Middelbare Land- en Tuinbouwschool,1963-1970, 23; 35
      - Gouda, Rijks Middelbare Landbouwschool,1961-1966, 27; 35
      - Groningen, Rijks Hogere Landbouwschool,1962-1967, 28; 35
      - Hengelo, Rijks Middelbare Landbouwschool,1961-1968, 29; 35
      - Hoorn, Rijks Middelbare Tuinbouwschool,1967-1968, 30; 35
      - Leeuwarden, Rijks Middelbare Landbouwschool,1968-1969, 31; 35
      - Lisse, Rijks Middelbare Tuinbouwschool,1964-1970, 32; 35
      - Meppel, Rijks Middelbare Landbouwschool,1962-1963, 33; 35
      - Naaldwijk, Rijks Middelbare Tuinbouwschool,1965, 34; 36
      - Nijmegen, Rijks Middelbare Tuinbouwschool,1961-1969, 35; 36
      - Schagen, Rijks Middelbare Landbouwschool,1961-1969, 36
      - Schoondijke, Rijks Middelbare Landbouwschool,1960-1968, 37; 36
      - Sneek, Rijks Middelbare Landbouwschool,1962, 38; 36
      - Tiel, Rijks Middelbare Landbouwschool,1966, 39; 36
      - Utrecht, Rijks Middelbare Landbouwschool,1963-1970, 40; 36
      - Veendam, Rijks Middelbare Landbouwschool,1961-1966, 41; 36
      - Winterswijk, Rijks Middelbare Landbouwschool,1961-1968, 42; 36
      - Zutphen, Rijks Middelbare Landbouwschool,1962-1968, 43; 36
      - Zwolle, Rijks Middelbare Landbouwschool,1968-1970, 44; 36
      - Zwollerkerspel, Rijks Middelbare Landbouwschool,1962-1963, 45; 36
- Overheidspersoneel, Arbeidsverhoudingen bij de overheid, 1945-1997, 072
  - Het voeren van overleg met de Bijzondere Commissie., 1945-, 112
    Grondslag: ARAR, 12 juni 1931, Stb. 1931/248, gewijzigd bij Besluit van 4 juni 1956, Stb. 1956/331, art. 116 en 122, gewijzigd bij Besluit van 26 september 1968, Stb. 1968/475, art. 113 en 121.
    Datum: 16-10-2001
    - Vergaderstukken van het georganiseerd overleg inzake de rechtspositie van het onderwijzend personeel., 1958-1966; 71; 53; pak
    - Vergaderstukken van de Bijzondere Commissie van Overleg voor ambtenaren werkzaam bij het Ministerie van Landbouw en Visserij., 1960-1988; div.nrs.
      - 1960-1966, 74; 42; pak
      - 1967-1970, 75; 43; pak
      - 1971-1979, 114; 27
      - 1980-1988, 140; pak
    - Vergaderstukken van de Bijzondere Commissie van Overleg onderwijzend personeel Lager- en Middelbaar Landbouwonderwijs., 1961-1969; 77-79
      - 1961-1965, 77; 43; pak
      - 1966-1967, 78; 44; pak
      - 1968-1969, 79; 44; pak
    - Vergaderstukken van het informeel overleg van de Directie Personeelszaken met vertegenwoordigers van verenigingen van ambtenaren., 1964-1970; 68-70
      In aansluiting op het overleg met de Bijzondere Commissie
      - 1964-1966, 68; 52; pak
      - 1967-1968, 69; 52; pak
      - 1969-1970, 70; 52; pak
- Overheidspersoneel, Arbeidsvoorwaarden rijkspersoneel, 1945-1997, 073
  - Het voordragen van een algemene maatregel van bestuur of het (met machtiging) vaststellen, wijzigen of intrekken van een ministeriële regeling ter uitwerking of aanvulling van de bepalingen van het ARAR en het AOB., 1945-, 20
    Grondslag: ARAR, 12 juni 1931, Stb. 1931/248, art. 132.
    AOB, 3 augustus 1931, Stb. 1931/354, art. 65.
    Product: Koninklijk Besluit van 17 september 1980, nr. 32, over uitbreiding van het begrip 'Diensttijd' in het ARAR, Stcrt. 1980/248.
    - Goedkeuring van wijzigingen en aanvullingen van het reglement inzake de bezoldiging en de rechtspositie van de werknemers van de Organisatie ter Verbetering van de Binnenvisserij., 1966-1970; 63; 039; pak
      De Organisatie ter Verbetering van de Binnenvisserij is krachtens artikel 43 en 44 van de Visserijwet rekening en verantwoording schuldig aan de minister van Landbouw en Visserij
  - Het overdragen van de bevoegdheid tot aanstelling van ambtenaren of in dienst nemen van personeel op arbeidsovereenkomst naar burgerlijk recht aan onder de betreffende vakminister ressorterende autoriteiten en colleges., 1959-, 63
    Grondslag: ARAR, 12 juni 1931, Stb. 1931/248, respectievelijk art. 5.3 en 7.3.
    AOB, 3 augustus 1931, Stb. 1931/354, art. 5.2, gewijzigd bij Besluit van 27 juni 1959, Stb. 1959/225.
    - Overdracht van de bevoegdheid tot en de regelgeving voor het aanstellen van personeel., 1971-1979; 115; 028; pak
  - Het vaststellen van algemene gezichtspunten waarop het functioneren van medewerkers wordt beoordeeld., 1963-1985, 74
    Grondslag: Beoordelingsvoorschrift burgerlijk rijkspersoneel, 6 mei 1963, Stcrt. 1963/108, art. 2.1.
    Beoordelingsvoorschrift burgerlijk rijkspersoneel 1972, 17 augustus 1972, Stcrt. 1972/171, art. 4.1.
    Opm.: Het Beoordelingsvoorschrift burgerlijk rijkspersoneel 1985 verstaat onder algemeen gezichtspunt een aspect van het arbeidsgedrag, van het belang voor het oordeel over de functievervulling en toepasbaar op een veelheid van functies.
    Voorbeelden hiervan zijn: kennis, zelfstandigheid, uitdrukkingsvaardigheid en contactuele vaardigheid.
    - Diverse aangelegenheden met betrekking tot personeelsbeoordelingen., 1960-1988; div.nrs.
      - 1960-1969, 64; 054; pak
      - 1970-1977, 120; 33
      - 1978-1984, 131
      - 1985-1988, 121
    - Het aanwijzen van de beoordelingsautoriteit bij diverse directies, stichtingen en instituten inzake het Beoordelingsvoorschrift Burgerlijk Rijkspersoneel 1972., 1961-1986; div.nrs.
      - 1961-1970, 61; 55; pak
      - 1971-1979, 117; 33; pak
      - 1980-1986, 134; pak
  - Het gezamenlijk met de minister van Binnenlandse Zaken stellen van nadere regels ter uitvoering of afwijking van de bepalingen van het BBRA 1948., 1948-1983, 84
    Grondslag: BBRA 1948, 20 juni 1949, Stb. 1949/J261, art. 6, 8.2, 22a.3, 22b.3, 23, 25.4 en 41.
    - Wijzigingen en aanvullingen op het Bezoldigingsbesluit Burgerlijke Rijksambtenaren 1948., 1959-1975; 83-87, 89
      - Plantenziektenkundige Dienst,1959-1962, 86; 101
      - Leidinggevend personeel,1960-1965, 83; 108
      - Staatsbosbeheer,1962-1964, 84; 101
      - Landbouwhogescholen,1962-1966, 87; 101
      - Hoofddirectie Landbouwvoorlichting en Onderzoek,1963-1964, 85; 101
      - Grondkamers,1972-1975, 89; 101
    - Het vaststellen van het tariefreglement voor bosbouwarbeiders van Staatsbosbeheer., 1960-1969; 81; 102; pak
    - Het stellen van regels voor de bezoldiging van wetenschappelijke ambtenaren en ingenieurs., 1961-1967; 93; pak
    - Het stellen van regels voor de bezoldiging van het personeel van land- en tuinbouwscholen., 1961-1984; div.nrs.
      - 1961-1968, 80; 101/102; pak
      - 1969-1974, 91; 107; pak
      - 1975-1979, 128; pak
      - 1980-1984, 126; pak
    - Het stellen van regels voor de bezoldiging van het personeel werkzaam op het Ministerie van Landbouw en Visserij., 1961-1984; div.nrs.
      - Regeling per 1 januari 1962,1961-1962, 95; 104; pak
      - Regeling per 1 januari 1963,1962-1964, 97; 104; pak
      - Regeling per 1 januari 1965,1964-1966, 99; 104; pak
      - Regeling per 1 januari 1967 en 1 juli 1967,1967, 101; 105
      - Regeling per 1 januari 1968,1967-1968, 102; 106; pak
      - Regeling per 1 januari 1969,1968-1969, 103; 106; pak
      - Regeling per 1 januari 1975,1974-1975, 137
      - Regeling per 1 januari 1976,1976-1978, 136; pak
      - Regeling per 1 januari 1977,1976-1977, 135
      - Regeling per 1 januari 1978,1977-1978, 139; pak
      - Regeling per 1 augustus 1978,1978-1979, 138; pak
      - Regeling per 1 januari 1980,1979-1984, 133; pak
      - Regeling per 1 juli 1980,1980-1984, 124; pak
      - Regeling per 1 juli 1982,1982-1984, 123; pak
      - Regeling per 1 januari 1984,1983-1984, 125
    - Regeling voor de samenstelling en werkwijze en de benoeming van leden van de Commissies van Beroep voor leraren, verbonden aan van rijkswege gesubsidieerde bijzondere landbouwscholen., 1964-1967; 66; 40
    - Het stellen van regels voor de bezoldiging van personeel in het voortgezet onderwijs (WVO)., 1964-1976; 94; pak
    - Goedkeuring van wijzigingen en aanvullingen van het reglement inzake de bezoldiging en de rechtspositie van de werknemers van de Organisatie ter Verbetering van de Binnenvisserij., 1966-1970; 63; 039; pak
  - Het gezamenlijk met de minister-president, minister van Algemene Zaken en de minister van Binnenlandse Zaken voordragen van een algemene maatregel van bestuur waarbij een bijzondere regeling wordt getroffen voor gevallen waarin het BBRA 1948 niet of niet naar billijkheid voorziet., 1948-1983, 89
    Grondslag: BBRA 1948, 20 juni 1949, Stb. 1949/J261, art. 42.
    - Wijzigingen en aanvullingen op het Bezoldigingsbesluit Burgerlijke Rijksambtenaren 1948., 1959-1975; 83-87, 89
      - Plantenziektenkundige Dienst,1959-1962, 86; 101
      - Leidinggevend personeel,1960-1965, 83; 108
      - Staatsbosbeheer,1962-1964, 84; 101
      - Landbouwhogescholen,1962-1966, 87; 101
      - Hoofddirectie Landbouwvoorlichting en Onderzoek,1963-1964, 85; 101
      - Grondkamers,1972-1975, 89; 101
  - Het gezamenlijk met de minister van Binnenlandse Zaken stellen van nadere regels met betrekking tot het toekennen van een vergoeding bij overwerk voor bepaalde categorieën van medewerkers., 1952-1983, 145
    Grondslag: ARAR, 12 juni 1931, Stb. 1931/248, respectievelijk art. 14a.7 en 14a.10.
    AOB, 3 augustus 1931, Stb. 1931/354, respectievelijk art. 14a.7 en 14a.10, gewijzigd bij Besluiten van 15 september 1951, Stb. 1951/421 en 14 januari 1966, Stb. 1966/28.
    - Het stellen van regels voor overwerkvergoeding., 1961-1974; 106; 134; pak
    - Het vaststellen van een overwerkvergoeding voor dienstreizen welke buiten de werktijd worden gemaakt., 1964-1968; 107; 126; pak
  - Het doen van een voorstel voor een ministeriële regeling waarbij bepaalde werknemers als belanghebbende in de zin van de Uitkeringsregeling worden aangewezen of van de werking van de Uitkeringsregeling worden uitgesloten., 1952-1972, 461
    Grondslag: Uitkeringsregeling 1952, 16 juli 1952, Stb. 1952/412, art. 2.2 en 2.3.
    Uitkeringsregeling 1966, 27 augustus 1966, Stb. 1966/408, art. 6.1 en 6.2.
    - Regels voor de toepassing van de Uitkeringsregeling 1952., 1961; 108; 124
- Overheidspersoneel, Formatiebeleid, arbeidsmarktbeleid en personeelsontwikkeling en mobiliteit, 1945-, 075
  - Het bij gemeenschappelijke beschikking vaststellen van functielijsten, waarop de waardering van functies met behulp van de genormaliseerde methode van werkclassificatie tot uitdrukking wordt gebracht., 1960-, 57
    Grondslag: Besluit houdende nadere regelen ten aanzien van de bezoldiging van de rijkswerklieden, 21 juli 1960, Stb. 1960/330, art. V.
    Datum: 17-10-2001
    - Verslagen van de classificatie- en inpassingsvergaderingen., 1961; 112-113
      - Bijlagen,1961, 113; 119/120; pak
      - Verslagen,1961, 112; 119
    - Vastgestelde functielijsten., 1961-1968; 62; 18; pak
    - Commissoriaal overleg tussen de Inspectie van de Afdeling Formatiezaken van het Ministerie van Binnenlandse Zaken en de Directies Beheerszaken, Organisatie en Efficiency en Personeelszaken van het Ministerie van Landbouw en Visserij met betrekking tot functiewaardering., 1964-1970; div.nrs.
      - Vergaderingen.1964-1968, div.nrs.
        Incompleet
        - 1e - 20e,1964-1965, 3; 2; pak
        - 21e en 22e,1965, 4; 2; pak
        - 23e - 28e,1965-1966, 8; 3; pak
        - 29e - 32e,1966, 16; 3-4; pak
        - 33e en 34e,1966, 17; 4; pak
        - 35e en 36e,1966-1967, 18; 5; pak
        - 37e,1967, 19; 5; pak
        - 38e,1967, 22; 5; pak
        - 39e en 40e,1967, 24; 6; pak
        - 41e en 42e,1967, 25; 6; pak
        - 43e en 44e,1967-1968, 26; 6; pak
        - 45e,1968, 46; 7; pak
        - 46e,1968, 47; 7; pak
        - 47e,1968, 48; 7; pak
      - Vergaderingen met Staatsbosbeheer.1966-1969, 52-55
        - 1e - 5e,1966-1967, 52; 9; pak
        - 6e,1967, 53; 9; pak
        - 7e,1968, 54; 9; pak
        - 8e en 9e,1968-1969, 55; 9; pak
      - Vergaderstukken van het overleg met de Directie Bedrijfsontwikkeling,1968-1970, 49; 8
      - Vergaderingen met de Directie Landbouwkundig Onderzoek,1969-1970, 50; 8; pak
    - Totstandkoming van gemeenschappelijke beschikkingen van de Ministeries van Landbouw en Visserij en Binnenlandse Zaken betreffende de vaststelling van functielijsten., 1965-1970; 57-60
      - Voedselvoorzienings- en Verkoopbureau,1965, 60; 19
      - Diverse stichtingen,1965-1970, 59; 19; pak
      - Landbouwhogeschool te Wageningen,1966-1968, 58; 19
      - Staatsbosbeheer,1966-1970, 57; 19; pak